EDUARDO GABRIEL CID

DESARROLLADOR FULL STACK



Cel: 1130666091



eduardocid1986@gmail.com



Mariano Boedo 2089, Los Polvorines.

SOBRE MI

Soy una persona proactiva, excelente compañero de equipo, organizado y responsable. Disfruto mucho aprender cosas nuevas, por lo que mi objetivo es un puesto desafiante y dinámico donde poder compartir mi experiencia y a su vez sumar nuevos conocimientos.

EDUCACIÓN

Academia Soy Henry Full Stack Developer, 2023

Instituto Evangélico Luis Sieguel Economia y gestión de las empresas, 2003

• CURSOS / HABILIDADES

Curso de inglés

Type your text

Instituto Cambridge, 2009. nivel de inglés: Avanzado

Instituto Argentino de computación

Conocimiento avanzado. analista programador, 2015.

IDIOMAS

Idioma Inglés

Nivel Oral avanzado. Nivel Escrito Avanzado.

REDES SOCIALES

https://www.linkedin.com/in/eduardocid/ https://github.com/Eduardocid200

EXPERIENCIA LABORAL

Asesor de Repuestos

Stampa SA, Ago 2022 - Mar 2023

- Atención de Clientes. Control de Stock, Presupuestos de taller y chapa y pintura.
- Abastecimiento a taller y chapa y pintura. Atención telefónica, whatsapp y email.

Mecanico Oficial

Rentaire, Ago 2021 - Ago 2022

 Mecánica de Compresores Neumáticos. Control de services.

Jefe de Taller

Four Cars, Ago 2017 - Ago 2020

- Recepción de Clientes. Manejo de Conmutador.
- Asistencia a mesa de entradas. Organización de libro de entrada y salida.

Operario Clarkista

Ford Argentina SCA, Ago 2013 - Jul 2017

• Operario de soldadura. Manejo de Clark Diesel y Electrico, manejo de petibone .